【裁判字號】    99,訴,2008
【裁判日期】    990927
【裁判案由】    毒品危害防制條例
【裁判全文】
臺灣臺中地方法院刑事判決              99年度訴字第2008號
公  訴  人  臺灣臺中地方法院檢察署檢察官
被      告  乙○○
上列被告因違反毒品危害防制條例案件，經檢察官提起公訴（九
十九年度毒偵字第一二六０、一九四三號），本院合議庭裁定進
行簡式審判程序，判決如下：
    主    文
乙○○施用第一級毒品（民國九十九年二月九日施用海洛因部分
），累犯，處有期徒刑捌月。又施用第一級毒品（民國九十九年
五月十七日施用海洛因部分），累犯，處有期徒刑玖月。應執行
有期徒刑壹年貳月。
    犯罪事實
一、乙○○前因竊盜、毀損等案件，經本院以九十五年度易字第
    一九二二號判決分別判處有期徒刑八月、三月確定，嗣經本
    院依中華民國九十六年罪犯減刑條例裁定各減為有期徒刑四
    月、一月十五日確定；又因竊盜案件，經本院以九十六年度
    易字第六二七０號判決判處有期徒刑八月，減為有期徒刑四
    月確定；上開三罪另經本院以九十七年度聲字第一０五三號
    裁定應執行有期徒刑八月確定，於民國九十七年九月十七日
    在監服刑期滿執行完畢。其又因施用毒品案件，經觀察、勒
    戒後，認有繼續施用毒品之傾向，由法院裁定施予強制戒治
    ，嗣經評估認定已無繼續強制戒治之必要，而於九十七年一
    月十八日執行完畢釋放出所，並經臺灣臺中地方法院檢察署
    檢察官於九十七年二月四日以九十七年度戒毒偵字第三四號
    為不起訴處分確定。詎乙○○仍不知悔改，在前揭強制戒治
    執行完畢釋放後五年內，復基於施用第一級毒品之犯意，於
    九十九年二月九日晚間八時許，以將海洛因置於針筒內注射
    之方式，在臺中縣某處路旁所停放之車內，施用第一級毒品
    海洛因一次。乙○○另基於施用第一級毒品之犯意，於九十
    九年五月十七日中午十二時許，以上述施用方式，在臺中縣
    大雅鄉某加油站之廁所內，施用第一級毒品海洛因一次。嗣
    先於九十九年二月十一日晚間八時四十分許，經警持臺灣臺
    中地方法院檢察署檢察官所簽發之強制採驗尿液許可書（簽
    發日期九十九年一月二十八日，強制到場期限：九十九年一
    月二十八日至同年二月二十六日），至乙○○位在臺中縣豐
    原市○○路三三九巷二十八弄三號之住處，強制其前往臺中
    縣警察局豐原分局偵查隊接受尿液採驗，結果呈嗎啡陽性反
    應因而查獲；再於九十九年五月十七日下午一時許，在臺中
    縣豐原市○○街六十號前，因乙○○與其友人高櫻慧（另由
    檢察官依法偵辦）行跡可疑而為警盤查，且於過程中高櫻慧
    將自己所使用之鏟管丟棄，經警拾獲後合理懷疑渠等二人涉
    有施用海洛因犯行，乙○○至此始供述前揭犯罪情節，另由
    員警徵得其同意採集尿液，檢驗結果亦呈嗎啡陽性反應，因
    而查悉上情。
二、案經臺中縣警察局豐原分局報告臺灣臺中地方法院檢察署檢
    察官偵查起訴。
    理    由
一、被告乙○○於準備程序中，先就上開犯罪事實為有罪之陳述
    ，且所犯係死刑、無期徒刑、最輕本刑為三年以上有期徒刑
    以外之罪，經本院合議庭依刑事訴訟法第二百七十三條之一
    第一項之規定，裁定由法官一人獨任進行簡式審判程序，合
    先敘明。
二、上開犯罪事實，業據被告乙○○於警詢（僅坦承九十九年五
    月十七日之施用海洛因犯行）及偵審中坦承不諱，且被告於
    前揭時、地為警查獲後，經警採其尿液送驗結果，均呈嗎啡
    （施用海洛因者會在其體內代謝為嗎啡成分殘留，並經由尿
    液排出）陽性反應，有中山醫學大學附設醫院檢驗科藥物檢
    測中心尿液檢驗報告、詮昕科技股份有限公司出具之濫用藥
    物尿液檢驗報告各一份、尿液代號與真實姓名對照表二份在
    卷可參，足徵被告前揭自白應屬實情。而被告前因施用毒品
    案件，經觀察、勒戒後，認有繼續施用毒品之傾向，由法院
    裁定施予強制戒治，嗣經評估認定已無繼續強制戒治之必要
    ，而於九十七年一月十八日執行完畢釋放出所，並經臺灣臺
    中地方法院檢察署檢察官於九十七年二月四日以九十七年度
    戒毒偵字第三四號為不起訴處分確定等情，有臺灣高等法院
    被告前案紀錄表、刑案資料查註紀錄表、不起訴處分書各一
    份附卷可按。本案事證已臻明確，被告犯行洵堪認定。
三、核被告乙○○前因施用毒品案件，經強制戒治執行完畢並釋
    放後，五年內再度施用第一級毒品海洛因，所為均係犯毒品
    危害防制條例第十條第一項之施用第一級毒品罪。被告為供
    自己施用之目的而持有上開毒品，其於施用前後持有海洛因
    之低度行為，應為各次施用之高度行為所吸收，不另論罪。
    至被告所犯上開二罪間，犯意各別，行為互殊，且犯罪時間
    相隔數月之久，應予分論併罰。查被告前因竊盜、毀損等案
    件，經本院以九十五年度易字第一九二二號判決分別判處有
    期徒刑八月、三月確定，嗣經本院依中華民國九十六年罪犯
    減刑條例裁定各減為有期徒刑四月、一月十五日確定；又因
    竊盜案件，經本院以九十六年度易字第六二七０號判決判處
    有期徒刑八月，減為有期徒刑四月確定；上開三罪另經本院
    以九十七年度聲字第一０五三號裁定應執行有期徒刑八月確
    定，於九十七年九月十七日在監服刑期滿執行完畢，有臺灣
    高等法院被告前案紀錄表及刑事案件查註紀錄表在卷可按。
    其受有期徒刑之執行完畢，五年內故意再犯本件法定本刑有
    期徒刑以上之罪，為累犯，均應依法加重其刑。爰審酌被告
    曾因施用毒品犯行接受強制戒治，猶未能從中記取教訓，深
    切體認毒品危害己身健康之鉅，反而再次趁隙施用海洛因，
    顯見被告自制能力尚有未足，而有接受相當期間監禁教化之
    必要，以促其及早矯正吸毒惡習；且被告於九十九年二月十
    一日為警查獲施用毒品案件後，仍不知收斂、警惕，而於同
    年五月十七日再次施用海洛因，益見其該次犯行之惡性非輕
    ，就其刑度之諭知亦應有所區別；惟念及施用毒品固戕害個
    人健康至鉅，然就他人權益之侵害仍屬有限，及其犯罪目的
    、手段、在偵審期間坦承全部犯行之態度、具有高職肄業學
    歷之智識程度等一切情狀，分別量處如主文所示之刑，並定
    其應執行之刑，以示懲儆。
據上論斷，應依刑事訴訟法第二百七十三條之一第一項、第二百
九十九條第一項前段，毒品危害防制條例第十條第一項，刑法第
十一條前段、第四十七條第一項、第五十一條第五款，判決如主
文。
本案經檢察官甲○○到庭執行職務。
中    華    民    國    99    年    9     月    27    日
                    刑事第七庭  法  官  高文崇
上正本證明與原本無異。
如不服本判決，應於送達後十日內向本院提出上訴狀（須附繕
本），上訴於台灣高等法院台中分院。
                                書記官  林淑慧
中    華    民    國    99    年    9     月    27    日
附錄本案論罪科刑法條：
毒品危害防制條例第十條第一項：
施用第一級毒品者，處六月以上五年以下有期徒刑。

司法院資訊處製作；財團法人民間司法改革基金會備份。
